【裁判字號】    95,訴,422
【裁判日期】    950524
【裁判案由】    毒品危害防制條例
【裁判全文】
臺灣彰化地方法院刑事判決               95年度訴字第422號
公  訴  人  臺灣彰化地方法院檢察署檢察官
被      告  甲○○
上列被告因違反毒品危害防制條例案件，經檢察官提起公訴（九
十五年度毒偵字第二五○號）及移送併案（九十五年度毒偵字第
一六六八號），本院依簡式審判程序判決如下：
    主  文
甲○○連續施用第一級毒品，累犯，處有期徒刑壹年。扣案之第
一級毒品海洛因壹包（淨重零點零參公克）沒收銷燬之，塑膠斜
口吸管壹支沒收。
    事  實
一、甲○○前於民國八十三年間曾因違反肅清煙毒條例及麻醉藥
    品管理條例案件，經臺灣高等法院臺中分院及本院各判處有
    期徒刑三年三月、六月確定，嗣並經臺灣高等法院臺中分院
    裁定應執行有期徒刑三年六月；又於八十六年間因違反麻醉
    藥品管理條例案件，經臺灣高等法院臺中分院判處有期徒刑
    九月確定，而其入監接續執行前開案件後，於九十一年九月
    十六日假釋出監，並於九十三年八月三日因假釋期滿未經撤
    銷而視為執行完畢。另於八十八年間因施用毒品案件，經送
    觀察、勒戒後，認有繼續施用毒品之傾向，復送強制戒治，
    嗣於八十九年三月二十一日因停止戒治付保護管束而出所，
    於同年十一月五日保護管束期滿未經撤銷而視為執行完畢，
    並由臺灣彰化地方法院檢察署檢察官以八十九年度戒毒偵字
    第一五四八號為不起訴處分確定；再於九十四年間，因施用
    第一、二級毒品案件，經臺灣高等法院臺中分院於九十四年
    十二月二十二日、以九十四年度上訴字第二一七六號判決各
    判處有期徒刑十一月、五月，並定應執行有期徒刑一年一月
    ，嗣於九十五年二月三日確定在案（尚未執行）。詎仍不知
    悔改，復基於施用第一級毒品海洛因之概括犯意，自九十五
    年一月七日起，至同年三月二十日止，在其彰化縣員林鎮○
    ○里○○○路二六五號二樓居所內等處，以將海洛因加水置
    於注射針筒內，再予施打手臂之方式，連續施用海洛因多次
    ，頻率約每七天施用一次。嗣先於九十五年一月七日十三時
    二十分許，在彰化縣大村鄉○○路一四三號前為警查獲，並
    扣得海洛因一包（淨重○‧○三公克）；再於同年三月二十
    二日十二時五十分許，在其上開居所內為警查獲，並扣得其
    所有供施用海洛因所用之塑膠斜口吸管一支。
二、案經彰化縣警察局田中分局報告臺灣彰化地方法院檢察署檢
    察官偵查起訴暨移送併案。
    理  由
一、上開事實，業據被告甲○○於本院準備程序及審理時認罪而
    坦承不諱，且被告於九十五年一月七日、三月二十二日為警
    查獲後，經警先後採其尿液送驗結果，均呈嗎啡陽性反應，
    有尿液代號與真實姓名對照認證單二紙、彰化縣衛生局出具
    之煙毒尿液檢驗成績書及詮昕科技股份有限公司出具之濫用
    藥物尿液檢驗報告各一紙附卷可憑；再被告為警扣得之白粉
    一包，經送請法務部調查局鑑定結果，確係海洛因無訛，亦
    有該局出具之鑑定通知書一紙在卷可按；此外復有塑膠斜口
    吸管一支扣案足資佐證，堪認被告之自白與事實相符。又被
    告前於八十八年間曾因施用毒品案件，經送觀察、勒戒後，
    認有繼續施用毒品之傾向，復送強制戒治，嗣於八十九年三
    月二十一日因停止戒治付保護管束而出所，於同年十一月五
    日保護管束期滿未經撤銷而視為執行完畢，並由臺灣彰化地
    方法院檢察署檢察官以八十九年度戒毒偵字第一五四八號為
    不起訴處分確定；再於九十四年間，因施用第一、二級毒品
    案件，經臺灣高等法院臺中分院於九十四年十二月二十二日
    、以九十四年度上訴字第二一七六號判決各判處有期徒刑十
    一月、五月，並定應執行有期徒刑一年一月，嗣於九十五年
    二月三日確定在案等情，亦有臺灣彰化地方法院檢察署刑案
    資料查註紀錄表、臺灣高等法院被告全國前案紀錄表各一份
    附卷可據，則被告既於八十九年十一月五日強制戒治執行完
    畢後，於五年「內」復因施用第一、二級毒品案件，經臺灣
    高等法院臺中分院以九十四年度上訴字第二一七六號判決判
    處應執行有期徒刑一年一月確定，自與毒品危害防制條例第
    二十條第三項所定強制戒治完畢釋放後，五年「後」再犯第
    十條之罪之構成要件有別，尚無從另行裁定令入勒戒處所觀
    察、勒戒，而應依法論罪科刑無訛。綜上所述，本件事證明
    確，被告前揭犯行，洵堪認定，應予依法論科。
二、核被告甲○○所為，係犯毒品危害防制條例第十條第一項之
    施用第一級毒品罪。被告為施用而持有第一級毒品之低度行
    為，應為施用第一級毒品之高度行為所吸收，不另論罪。被
    告先後多次施用第一級毒品犯行，時間緊接，犯罪構成要件
    相同，顯係基於概括之犯意反覆為之，為連續犯，應依刑法
    第五十六條之規定，以一罪論，並加重其刑。另前開犯罪事
    實，原起訴書所漏列部分，與已載明起訴部分，有裁判上一
    罪之關係，亦為起訴之效力所及，故本院自應併予審理，附
    此說明。又被告前於八十三年間曾因違反肅清煙毒條例及麻
    醉藥品管理條例案件，經臺灣高等法院臺中分院及本院各判
    處有期徒刑三年三月、六月確定，嗣並經臺灣高等法院臺中
    分院裁定應執行有期徒刑三年六月；再於八十六年間因違反
    麻醉藥品管理條例案件，經臺灣高等法院臺中分院判處有期
    徒刑九月確定，而其入監接續執行前開案件後，於九十一年
    九月十六日假釋出監，並於九十三年八月三日因假釋期滿未
    經撤銷而視為執行完畢等情，有臺灣彰化地方法院檢察署刑
    案資料查註紀錄表、臺灣高等法院被告全國前案紀錄表各一
    份在卷可稽，其於五年內再犯有期徒刑以上之前揭施用第一
    級毒品罪，應依刑法第四十七條之規定論以累犯，並遞加重
    其刑。爰審酌被告犯罪之動機、目的、施用毒品係自戕身心
    ，且前業因施用毒品，經送強制戒治及判處徒刑後，猶不知
    悔改，竟又再度施用第一級毒品，顯乏禁絕毒害之決心，惟
    其犯後坦承犯行、態度尚稱良好等一切情狀，量處如主文所
    示之刑，以示懲儆。扣案之毒品海洛因一包（淨重○‧○三
    公克），係查獲之第一級毒品，應依毒品危害防制條例第十
    八條第一項前段之規定，沒收銷燬之；塑膠斜口吸管一支，
    為被告所有供施用海洛因所用之物，業據被告供承在卷，爰
    依刑法第三十八條第一項第二款之規定宣告沒收。
據上論斷，應依刑事訴訟法第二百七十三條之一第一項、第二百
九十九條第一項前段，毒品危害防制條例第十條第一項、第十八
條第一項前段，刑法第十一條前段、第五十六條、第四十七條、
第三十八條第一項第二款，判決如主文。
本案經檢察官何蕙君到庭執行職務。
中    華    民    國    95    年    5     月    24    日
                  臺灣彰化地方法院刑事第一庭
                                      法  官   紀佳良
以上正本證明與原本無異。
如不服本判決，應於判決送達後十日內向本院提出上訴狀 (須附
繕本 )。
中    華    民    國    95    年    5     月    24    日
                                      書記官   陳錫威
附錄論罪科刑法條：
毒品危害防制條例第十條第一項
施用第一級毒品者，處六月以上五年以下有期徒刑。


司法院資訊處製作；財團法人民間司法改革基金會備份。
